最高法院刑事判決　　　　　　九十四年度台上字第七０一一號
　　上　訴　人　甲○○
　　　　　　　　　　　　號
　　　　　　　　　　　　（現另案在台灣高雄監獄執行中）
上列上訴人因違反毒品危害防制條例案件，不服台灣高等法院高
雄分院中華民國九十四年八月十七日第二審更審判決（九十四年
度上更(一)字第一八０號，起訴案號：台灣高雄地方法院檢察署九
十三年度偵字第九九九七號），提起上訴，本院判決如下：
    主  文
上訴駁回。
    理  由
按刑事訴訟法第三百七十七條規定，上訴於第三審法院，非以判
決違背法令為理由，不得為之。是提起第三審上訴，應以原判決
違背法令為理由，係屬法定要件。如果上訴理由書狀並未依據卷
內訴訟資料，具體指摘原判決不適用何種法則或如何適用不當，
或所指摘原判決違法情事，顯與法律規定得為第三審上訴理由之
違法情形，不相適合時，均應認其上訴為違背法律上之程式，予
以駁回。本件原判決認定上訴人有原判決事實欄所載犯行，係依
憑證人陶美梅於警詢及偵查中之證詞、證人鄭俊雄於警詢之證詞
，證人即承辦員警周建中、何明德、李榮籐、潘煜烽等人於偵查
或原審結證查獲上訴人之經過甚詳，及扣案第一級毒品海洛因貳
拾包（合計淨重貳點貳公克、空包裝重肆點肆公克）、行
動電話具，暨卷附法務部調查局民國九十三年七月十五日調科
壹字第二二００一七六一八號、九十三年七月二十日調科壹字第
二二００一七四二三號鑑定通知書二件、遠傳電信股份有限公司
雙向通聯紀錄等證據，因而撤銷第一審之科刑判決，改判仍論處
上訴人連續販賣第一級毒品罪刑（有期徒刑十二年），已敘明所
憑之證據及認定之理由。對於上訴人否認有販賣第一級毒品海洛
因予陶美梅及鄭俊雄犯行，所辯上訴人與鄭俊雄相約於九十三年
五月七日下午二時許在全家超商前見面，係要共同施用毒品云云
，何以不足採信，亦已依據卷內資料予以指駁。並敘明公訴人雖
僅就上訴人販賣第一級毒品海洛因予陶美梅部分之犯罪行為起訴
，唯其餘犯行與有罪判決部分，有連續犯之裁判上一罪關係，法
院自得併予審判，甚詳。從形式上觀察，原判決並無違背法令之
情形存在。上訴意旨略稱：上訴人購買海洛因是供自己吸食，並
無營利販賣予陶美梅之行為，本件亦未查扣任何空包裝夾鍊袋及
電子秤等。而警方至巴黎香舍飯店一０一０室房間扣押之海洛因
二十一小包及行動電話二支，因警方並無搜索票，未經上訴人同
意，亦無急迫情形，搜索後又未陳報法院，違反刑事訴訟法規定
，所扣押之毒品等物應無證據能力。又證人陶美梅於警詢及偵查
中之證詞，均為審判外之陳述，陶美梅於第一審已證稱未向上訴
人購買海洛因，而通聯紀錄僅能證明上訴人與陶美梅有聯絡過，
不能證明上訴人有販毒行為，原審僅以陶美梅於警詢之指證及通
聯紀錄即推論上訴人販賣毒品犯行．有判決不依證據法則之違背
法令。另證人鄭俊雄於警詢中之指證亦為審判外之陳述，鄭俊雄
嗣於偵查中已結證稱未向上訴人購買毒品，原審僅以鄭俊雄之警
詢筆錄即推論上訴人有此部分販賣毒品未遂犯行．亦有判決不依
證據法則之違背法令情事云云。經查：按「除法律另有規定外，
實施刑事訴訟程序之公務員因違背法定程序取得之證據，其有無
證據能力之認定，應審酌人權保障及公共利益之均衡維護。」刑
事訴訟法第一百五十八條之四定有明文。本件原判決認定上訴人
於九十三年五月十六日在高雄市○○○路十五號巴黎香舍飯店一
０一０室，經員警未持搜索票進入執行搜索，且員警未於搜索實
施後三日內陳報法院，此不要式搜索雖違反刑事訴訟法第一百三
十一條第三項之規定；然經法院斟酌員警違背法定程序時之主觀
意圖，係為查獲上訴人持有毒品犯行，維護社會治安，而非藉詞
任意執行搜索，又員警逕行搜索及扣押雖有礙上訴人之居住自由
及財產權，但上訴人確持有海洛因二十一包（淨重二公克，空包
裝重四．０五公克），且上訴人所有遭扣案之00000000
00、0000000000號行動電話二具確係供上訴人販賣
毒品所用，司法警察搜索該屋亦無損及上訴人其他財產，上訴人
所受損害尚輕，而均衡維護公共利益較大，基於上開各情節，仍
認前揭扣案海洛因及行動電話得作為證據，已於理由內詳加說明
。次按犯罪事實之認定及證據之取捨，乃事實審法院之職權，且
法院憑以認定犯罪事實之證據，並不以直接證據為限，即綜合各
種證據，本於推理作用，為其認定犯罪事實之基礎，如不違背經
驗法則與論理法則，即不得指為違法，而據為上訴第三審之理由
。而證人之陳述前後不符時，究竟何者為可採，事實審法院非不
可本於經驗法則，斟酌其他情形，作合理之比較，以定其取捨。
原判決綜合各種證據，認定上訴人有販賣海洛因予陶美梅及鄭俊
雄之犯行，就案內有關證據，本於調查所得心證，分別定其取捨
而為事實上之判斷，已於理由內詳加說明，核與證據法則無違。
其餘上訴意旨，徒憑己見再為事實上之爭執，而於原判決如何違
背法令並無一語涉及，亦非適法之上訴第三審理由。衡以上述說
明，應認其上訴為違背法律上之程式，予以駁回。
據上論結，應依刑事訴訟法第三百九十五條前段，判決如主文。
中　　華　　民　　國　九十四　年 　十二 　月　　九　　日
                      最高法院刑事第十庭
                          審判長法官  洪　清　江
                                法官  石　木　欽
                                法官  李　伯　道
                                法官  林　勤　純
                                法官  陳　晴　教
      本件正本證明與原本無異
                                      書  記  官
中　　華　　民　　國　九十四　年　 十二 　月　 十五 　日
                                                      Ｅ
